臺灣高雄地方法院民事裁定　九十一年度聲字第一五九三號
　　聲　請　人　美麗國城大廈管理委員會
　　法定代理人　甲○○
　　法定代理人　乙○○
右當事人間聲請發還擔保金事件，本院裁定如左：
    主      文
本院民國九十一年度存字第二五二二號提存事件聲請人所提存之擔保金新台幣拾伍
萬元准予返還。
聲請費用由相對人負擔。
    理      由
一、按訴訟終結後，供擔保人證明已定廿日以上期間催告受擔保利益人行使權利而未
    行使者，法院應依供擔保人之聲請，以裁定命返還其提存物，民事訴訟法第一百
    零四條第一項第二款定有明文。
二、聲請人主張：聲請人與相對人一石企業有限公司間因聲請停止執強制執行事件，
    前遵本院民國九十一年度聲字第六三四號停止強制執行民事裁定，准聲請人於供
    擔保新台弊（下同）三十五萬元，本院九十年度執字第四七九四七號強制執行事
    件之強制執行程序，於本院九十年度再易字第五十四號給付工程款事件判決確定
    前，應暫予停止。而聲請人為擔保相對人因停止執行所受之損害，曾提供新台幣
    三十五萬元為擔保金，並以本院九十一年度存字第二五二二號提存在案。惟上開
    本院九十年度再易字第五十四號給付工程款事件，業經判決聲請人「再審之訴駁
    回」確定而告終結，而本院前開九十年度執字第四七九四七號強制執行事件，已
    於九十一年七月十八日核發九十一高貴民福九十執字第四七九四七號收取命令，
    並經相對人依據上開執行命令（收取命令），於九十一年八月五日向第三人即高
    雄二信右昌分社，收取聲請人對第三人金錢債權合計四十二萬二千五百八十四元
    （含債權本金三十五萬元、利息六萬九千七百六十元及執行費用二千八百二十四
    元），已無停止執行之事實。而聲請人於訴訟終結後，於九十一年十月二十四日
    以存證信函定二十日之期間，催告受擔保利益人即相對人，就其因停止執行所受
    之損害行使權利，而相對人於九十一年十月二十五日收受存證信函催告後，已逾
    二十日以上之期間未對聲請人行使權利，爰依民事訴訟法第一百零四條第一項第
    二款之規定，聲請發還擔保金等語。
三、經查：聲請人上開主張，業據其提出與所述內容相符之存證信函、本院九十一年
    度聲字第六三四號聲請停止強制執行民事裁定、本院提存所九十一年七月二日（
    九一）存字第二五二二號函、九十一年度存字第二五二二號提存書及國庫存款書
    、收據、支票等影本各一份及相對人公司變更登記事項卡及負責人戶籍謄本及存
    證信函之掛號郵件回執原本各一份為證，復經本院依職權調取九十年度執字第四
    七九四七號給付工程款執行卷宗及九十一年度存字第二五二二號擔保提存卷宗核
    閱屬實，聲請人向相對人定期催告行使權利，核屬正當。從而，聲請人聲請返還
    擔保金，自無不合，應予准許。
四、依民事訴訟法第九十五條、第七十八條，裁定如主文。
中　　　華　　　民　　　國　　九十一　　年　　 十二 　　月　　三十一　　日
                              臺灣高雄地方法院民事第二庭
~B法　　　官　唐照明
右為正本係照原本作成。
如不服本裁定應於送達十日內向本院提出抗告狀。
中　　　華　　　民　　　國　　九十一　　年　　 十二 　　月　　三十一　　日
~B法院書記官　李承悌
